【裁判字號】    90,易,4112
【裁判日期】    901221
【裁判案由】    贓物
【裁判全文】
臺灣高雄地方法院刑事判決                          九十年度易字第四一一二號
    公  訴  人  臺灣高雄地方法院檢察署檢察官
    被      告  乙○○
右列被告因贓物案件，經檢察官提起公訴（九十年度偵字第一八○六二號），本院判
決如左：
    主  文
乙○○收受贓物，處拘役貳拾日，如易科罰金，以參佰元折算壹日。
    事  實
一、乙○○明知某不詳姓名年籍之人，於民國九十年四月十四日二十一時許在高雄市
    三民區○○街附近公園所交付之ＮＯＫＩＡ牌、ＩＭＥＩ碼為00000000
    0000000號行動電話（為周亦青於九十年四月十三日十九時許在高雄市○
    ○區○○路與裕誠路口被搶之物）係屬贓物，仍予以收受之，並於翌日在高雄市
    三民區○○街六十三巷二十號住處，交由其父吳進添使用，吳進添於同年月十五
    日中午，在高雄市鼓山區鼓山三二巷五十五弄六之十三號處交由李文華使用，嗣
    於同年五月十一日下午十四時三十分許，經警查獲李文華持有上開行動電話，始
    獲悉上情。
二、案經高雄市政府警察局左營分局報告及臺灣高雄地方法院檢察署檢察官自動檢舉
    偵查起訴。
    理  由
一、訊據被告乙○○固坦承於右揭時地將前開行動電話交與吳進添使用之情不諱，惟
    則矢口否認有收受贓物之犯行，辯稱：該行動電話係於九十年四月中旬晚上九時
    許，由證人甲○○所贈與，其不知該手機係贓物云云。經查，前開ＮＯＫＩＡ牌
    、ＩＭＥＩ碼為000000000000000號行動電話，確係被害人周亦
    青於九十年四月十三日十九時許，在高雄市○○區○○路與明華路口遭搶所失去
    之財物等情，業據被害人周亦青於偵查中到庭結證屬實，並有贓物認領保管收據
    、高雄市政府警察局鼓山分局受理刑事案件報案三聯單各一紙附卷可稽。又前開
    行動電話於九十年四月十三日遭搶後，於同年月十五日晚上十一時五十四分二十
    五秒，發話之電話號碼0000000000號係證人李文華所有一節，業據證
    人李文華警訊及偵查中證陳屬實，並有泛亞電信股份有限公司通聯紀錄一份可佐
    ，足證證人李文華所持有之上開行動電話機身，係被害人周亦青所有之贓物。再
    者被害人周亦青所有之行動電話被搶後之移轉過程，係被告交付與證人吳進添，
  再贈與予證人李文華使用等情，業據渠等一致供述無訛。被告雖以前開情詞置辯
    ，惟證人甲○○證稱：其未送手機與被告，且前開手機遭搶當時，其因涉搶奪案
    遭警察移送至高雄地方法院檢察署等語，此有該署刑事被告登記簿影本一紙在卷
    可憑，足認被告辯稱行動電話係證人甲○○所贈等語，已乏其據。況若被告所述
    為真，徵諸其於本院審理中所述：伊知道甲○○有吸用毒品之習，且不知吳某從
    事何業，甲○○將行動電話交予伊時，伊有懷疑來源等語，益見其於收受上開行
    動電話之初，即有合理懷疑可信為贓物，被告既有此懷疑，理應在排除該物之贓
    物可能性後，始收受之方屬正途，乃其竟不思及此，於受贈後旋即以行動電話所
    有人之地位，移轉其占有予證人吳進添，彰顯其於收受之初即明知該物係贓物之
    事實，殆屬無疑。故本案事證已臻明確，被告犯行堪予認定。
二、核被告乙○○所為，係犯刑法第三百四十九條第一項之收受贓物罪。爰審酌被告
    收受之上開行動電話價值約新台幣一千元，業據被害人周亦青證陳在卷，足證其
    犯罪所得非鉅，且念其於行為時甫滿十八歲，智識及人格發展未臻成熟，致犯本
    罪；及其於犯罪後極言圖卸，態度非佳等一切情狀，量處如主文所示之刑，並諭
    知易科罰金之折算標準，藉資懲儆。
據上論斷，應依刑事訴訟法第二百九十九條第一項前段，刑法第三百四十九條第一項
、第四十一條第一項，罰金罰鍰提高標準條例第一條前段、第二條，判決如主文。
中      華      民      國      九十      年     十二    月    二十一   日
                                臺灣高雄地方法院刑事第二庭
                                      法  官    李代昌
右正本證明與原本無異。
如不服本判決，應於判決送達後十日內，向本院提出上訴狀。
                                     書記官     吳月華
中      華      民      國      九十      年     十二    月    二十四   日
附錄本判決論罪科刑適用法條
中華民國刑法第三百四十九條
收受贓物者，處三年以下有期徒刑、拘役或五百元以下罰金。
搬運、寄藏、故買贓物或為擔保者，處五年以下有期徒刑、拘役或科或併
科一千元以下罰金。
因贓物變得之財物，以贓物論。


司法院資訊處製作；財團法人民間司法改革基金會備份。
